* ====== Zdroj proudu s vhodnou napetovou referenci ======
*
* Zvoleno: Iout = 25 mA
* Iout = Vref / Rs
* Rb = (Vcc - Vref - Vbe) / (Iout/h_fe + I_u1)
*
* Experiment c. 0:
* S modelem klícové soucástky sestavte zdroj proudu (zvolte
* honotu Iout mezi 5mA a 50 mA) podle doporuceného zapojení

*** NETLIST ***
Vcc in 0 30  ;5V
Rb auxib kat 1k
Rload auxcol col {valRload}
Rs ref 0 100  ;Iout = Vref / Rs -> Rs = 2.5/25m
Xref ref 0 auxkat TL431
Q1 col kat ref Q2N2222

* pomocne zdroje pro odecet proudu
VIb	in 	auxib 	0 
Vka 	kat 	auxkat 	0
Vload in		auxcol	0


*** PRIKAZY ***
.param valRload = 100
.step param valRload list 100 1k 1.5k 2k
.lib ../tl431.mod
.lib ../MPS.lib	
.end
